福建金門地方法院刑事判決　　　　　　　　　　　　　九十二年度簡上字第三號
　　上　訴　人
　　即　被　告　甲○○
右上訴人因公共危險案件，不服本院金城簡易庭九十二年度城交簡第一四號，中華民
國九十二年十月三十日簡易判決（聲請簡易判決處刑書案號：九十二年度偵字第三一
六號），提起上訴，本院判決如左：
    主  文
原判決撤銷。
甲○○服用酒類，不能安全駕駛動力交通工具而駕駛，處拘役伍拾日，如易科罰金，
以參佰元折算壹日。
    事  實
一、甲○○於民國九十二年八月一日晚間十時許，與友人在金門縣金寧鄉下埔下「欣
    園ＫＴＶ」飲用鋁罐啤酒二罐後，已不能安全駕駛動力交通工具，乃先至住在附
    近妹妹家喝茶，嗣騎乘車牌號碼ＰＺＪ─四二五號重型機車，由金寧鄉下埔下往
    金城鎮方向行駛，欲回后豐港住處，於同日晚間十時五十二分許，途經金門高中
    前路段時，為警攔截查獲，並測得其呼氣酒精濃度達每公升０．五六毫克。
二、案經金門縣警察局移送福建金門地方法院檢察署檢察官聲請簡易判決處刑。
    理  由
一、訊據被告甲○○固不否認前揭酒後騎乘機車之事實，惟辯稱因其患有肝臟重器障
    ，酒精揮發較常人慢；且其雖有飲酒，但並無精神渾沌不能駕駛動力機車之情云
    云。經查，
(一)被告飲酒駕駛動力機車，業據其坦承不諱，復有舉發違反道路交通管理通知單、
    交通警察隊攔檢位置圖、交通違規保管車輛切結書，及酒精測定值為０．五六毫
    克之測試表附卷可憑，自堪認定。依行政院國軍退除役官兵輔導委員會臺北榮民
    總醫院八十八年八月五日北總內字第二六八六八號函示：「人飲酒後，若以呼
    氣酒精濃度測試器測得之呼氣濃度達到每公升○．五毫克時，反應較慢，感覺減
    低，將影響駕駛；達到每公升○‧七五毫克時，思考與個性行為均會改變。」，
    被告酒精濃度測試值既達每公升○．五六毫克，顯已不能安全駕駛動力機車。
(二)被告辯稱其肝功能重器障，酒精代謝較慢。然查被告肝功能之障礙，與其體內酒
    精存量並無必然之關係，有國防大學國防醫學院三軍總醫院九十三年三月八日集
    逵字第０九三０００四二七三號函覆「體內酒精存在多寡及行為能力如何，需考
    量是否飲酒及其量之多寡和事件發生當時之狀況加以評定，難單以其酒精之代謝
    能力良否即下判斷」等語附卷為憑，顯見被告前揭所辯並不可採。被告飲酒不能
    安全駕駛動力機車而駕駛之犯行事證明確，堪以認定。
二、核被告所為係犯刑法第一百八十五條之三飲酒不能安全駕駛動力交通工具而駕駛
    罪。原審依同法條予以論罪科刑，固非無見；惟被告呼氣酒精濃度測定值僅微略
    超過不能安全駕駛之呼氣酒精濃度標準值○‧○一毫克，犯罪情節堪稱輕微，原
    審未予審酌，且對之量處有期徒刑六月，亦屬過重，容有未洽。被告上訴意旨否
    認犯罪，指摘原判決不當，雖無理由，然原判決既有可議，自應由本院予以撤銷
    改判。爰審酌被告於飲酒後先至妹妹家喝茶解酒再行駕駛動力車，顯有避免觸法
    之心，又犯罪後坦承飲酒駕車，以及其犯罪動機、手段、目的，與其他一切之情
    狀，量處如主文所示之刑，併諭知易科罰金之折算標準。
三、據上論斷，依刑事訴訟法第四百五十五條之一第一項、第三項、第三百六十九第
    條一項前段、第三百六十四條、第二百九十九條第一項前段，刑法一百八十五條
    之三、第四十一條第一項前段，罰金罰鍰提高標準條例第二條，判決如主文。
本案經檢察官莊榮松到庭執行職務。
中    華    民    國      九十三  年      六      月      二十三      日
                                      福建金門地方法院刑事庭
                                      審判長法官  陳中和
                                            法官  林鈺琅
                                            法官  魏玉英
右正本係照原本作成。
本件不得上訴。
                                      書  記  官  楊靜秋
中    華    民    國      九十三    年      六      月      二十三      日
附錄本案論罪科刑法條全文：
中華民國刑法第一百八十五條之三：
服用毒品、麻醉藥品、酒類或其他相類之物，不能安全駕駛動力交通工具而駕駛者，
處一年以下有期徒刑、拘役或三萬元以下罰金。
